臺灣臺中地方法院刑事判決　　　　　　　　　　　　　九十三年度易字第八四五號
　　公　訴　人　臺灣臺中地方法院檢察署檢察官
　　被　　　告　乙○○
右列被告因傷害等案件，經檢察官提起公訴（九十三年度偵字第六○一一號、第六四
一七號），經本院合議庭裁定改依簡式審理程序審理，判決如左：
    主  文
乙○○未經許可，持有刀械，處拘役參拾日，如易科罰金，以佰元折算壹日。扣案
之武士刀壹把沒收；又傷害人之身體，處拘役參拾日，如易科罰金，以佰元折算壹
日。應執行拘役伍拾日，如易科罰金，以佰元折算壹日。扣案之武士刀壹把沒收。
    事  實
一、乙○○於民國（下同）九十三年一月下旬，在臺中縣大里市○○路○段八八四號
    ，以新臺幣（下同）八百元之價格，向甲○○（另案偵查中）購買經中央主管機
    關公告查禁之刀械武士刀一把，旋將之置放在臺中市○○路四九六號二樓住處，
    而自斯時起未經許可，持有該具殺傷力之武士刀。嗣於九十三年三月十六日十三
    時五十分許，在上開住處為警查獲，並扣得前揭武士刀一把；又乙○○因得知甲
    ○○向房東提及遭其騷擾之事而心生不滿，於九十三年三月二十二日十九時三十
    分許，前往臺中縣大里市○○路○段八八四號甲○○住處理論而發生爭執，竟基
    於傷害之犯意，持其在路旁所拾獲，不詳人士所有之木棍一支重擊甲○○頭部一
    下，致甲○○受有頭部外傷併頭皮撕裂傷等傷害。經警於同日十九時三十分許，
    因巡邏發現上情而予以處理，並扣得前開木棍一支。
二、案經甲○○訴由臺中縣警察局烏日分局報告，及臺中縣縣警察局霧峰分局報告臺
    灣臺中地方法院檢察署檢察官偵查起訴。
    理  由
一、訊據被告乙○○對於上揭時、地，購買武士刀一把，而持有該刀，及於前開時、
    地，傷害告訴人甲○○之事實坦承不諱，核與告訴人甲○○就傷害部分所指訴之
    情節相符，另甲○○於偵查中亦證稱，上開武士刀確係其販賣予被告（見偵查卷
    第二一頁）等語相符，並有扣案具殺傷力之武士刀一把、木棍一支可資佐證。又
    扣案之武士刀一把經送鑑定結果，係刀刃單面開鋒，刀刃長六二．五公分，刀柄
    長二十一點三公分，刀刃厚○．七五一公分，核與槍砲彈藥刀械管制條例所管制
    之刀械相符，亦據臺中縣警察局鑑定在案，有該局九十三年三月二十四日中縣保
    民字第○九三○○○五一七三號函附卷可參。此外，復有相片二張、澄清綜合醫
    院出具之診斷證明書、現場圖各乙紙在卷可佐，足見被告前揭自白確與事實相符
    。是本件事證明確，被告犯行洵堪認定，應予依法論科。
二、核被告乙○○持有前揭武士刀一把所為，係犯槍砲彈藥刀械管制條例第十四條第
    三項之未經許可持有刀械罪，又上開傷害告訴人甲○○所為，則係犯刑法第二百
    七十七條第一項之傷害罪。被告所犯上開二罪，犯意各別，罪名不同，應予分論
    併罰。爰審酌被告傷害之犯罪動機僅因細故與告訴人發生爭執，且不思妥適解決
    細故爭端，動輒以暴力之激烈方式傷害他人，暨考量告訴人受傷之程度；又被告
    持有上揭武士刀之期間非長，且未以之從事其他不法之用途，惡性不大，危害非
    鉅，且其犯後坦承犯行，態度尚稱良好等一切情狀，分別量處如主文所示之刑，
    並均諭知如易科罰金之折算標準，且定其應執行之刑。
三、扣案之武士刀一把為主管機關公告查禁之刀械，係屬違禁物，應依刑法第三十八
    條第一項第一款之規定宣告沒收。至扣案之木棍一支雖係供被告犯傷害罪所用之
    物，惟係被告在路旁拾獲，非被告所有，業經被告陳明在卷，是就此部分本院自
    無從予以宣告沒收，併此敘明。
據上論斷，應依刑事訴訟法第二百七十三條之一第一項、第二百九十九條第一項前段
，槍砲彈藥刀械管制條例第十四條第三項，刑法第十一條前段、第二百七十七條第一
項、第五十一條第六款、第四十一條第一項前段、第三十八條第一項第一款，罰金罰
鍰提高標準條例第一條前段、第二條，判決如主文。
中      華      民      國    九十三    年      四      月     三十     日
                                     臺灣臺中地方法院刑事第五庭
                                         法  官  劉麗瑛
右正本證明與原本無異。
如不服本判決，應於送達後十日內向本院提出上訴狀（須附繕本），上訴於臺灣高等
法院臺中分院。
                                        書記官
中      華      民      國    九十三    年      四      月     三十     日
附錄論罪科刑法條
槍砲彈藥刀械管制條例第十四條第三項：
未經許可，持有或意圖販賣而陳列刀械者，處一年以下期徒刑、拘役或新臺幣五十萬
元以下罰金。
中華民國刑法第二百七十七條
傷害人之身體或健康者，處三年以下有期徒刑、拘役或一千元以下罰金。
犯前項之罪因而致人於死者，處無期徒刑或七年以上有期徒刑；致重傷者，處三年以
上十年以下有期徒刑。
